# 求助陈版 - 处置部分股权不丧失控制权税费在合并层面的处理问题

提问人：ironyclaris 时间：2021-12-29 21:31:36
陈版您好：
事项情况如下：
A公司为境外企业，在 2016 年处理了全资子公司B公司49%的股份（未丧失控制权）。
A公司单体层面存在大额处置收益，并缴纳了 3 亿元所得税，计入A公司当期所得税费用。
A公司合并层面将处置收益和所得税费用的差额转入资本公积。
2021 年时，当地政府重新汇算清缴上述交易的所得税，要求A公司补缴税款 3 亿元。
问题：
2021 年A公司单体报表需要确认所得税费用 3 亿元，A公司合并层面是否可以将 3 亿元税费冲减资本公积？

回答人：chenyiwei
对于不丧失控制权前提下处置子公司部分股权的交易，其在母公司层面对应的所得税费用在合并报表层面如何列报的问题，至今无一致意见。个人比较倾向于冲减资本公积的金额以【按权益性交易原则应计入资本公积的差额*母公司适用税率】为限，超出部分的税额仍应在合并报表层面计入所得税费用。